【裁判字號】    97,簡上,581
【裁判日期】    970930
【裁判案由】    家暴恐嚇等
【裁判全文】
臺灣桃園地方法院刑事判決             97年度簡上字第581號
上  訴  人  乙○○
                    6號
上列上訴人即被告因家暴恐嚇等案件，經本院以97年度桃簡字第
866 號，中華民國97年6 月25日第一審判決（檢察官聲請簡易處
刑案號：97年度偵字第4349號）後，提起上訴，本院管轄之第二
審地方法院合議庭判決如下︰
    主  文
上訴駁回。
    理  由
一、本案被告所涉家暴恐嚇等案件，既經原審依被告於偵查中之
    供述、證人即告訴人甲○○於偵查中之指訴及其提出之診斷
    證明書1 紙等證據，認為被告於偵查中所為辯解不足採信，
    以被告所犯上開犯罪事證明確，適用刑事訴訟法第449 條第
    1 項前段、第454 條第2 項，刑法第277 條第1 項、第305
    條、第41條第1 項前段、第2 項、第51條第5 款，刑法施行
    法第1 條之1 第1 項、第2 項前段，就被告所犯傷害罪部分
    量處有期徒刑4 月，就被告所犯恐嚇罪部分量處有期徒刑3
    月，應執行有期徒刑6 月，並均諭知如易科罰金以新臺幣（
    下同）2 千元折算1 日之折算標準，其認事用法，均無違誤
    ，量刑亦屬妥適，應予維持，並引用第一審判決書記載之事
    實、證據及理由（如附件）。
二、被告提起上訴意旨略以：上訴人即被告與告訴人雙方已達成
    協調和解，家計收入不穩，本已要調解，但並非無故不到，
    呈請法官從寬，惟告訴人嗣後又不欲和解，要其前往法院開
    庭，其認為本案是告訴人之精神狀況有問題所造成，其否認
    有對告訴人犯傷害、恐嚇犯行，爰請撤銷原判決，改判處被
    告無罪等語。惟查，上訴人於96年9 月16日凌晨3 時許，在
    其與告訴人共同居住之桃園縣八德市○○里○○鄰○○路宏福
    巷6 號住處內，徒手毆打告訴人之頭部及肩膀，使告訴人受
    有頭部外傷併頭皮多處紅腫之傷害，復另出言恫嚇告訴人稱
    「如果我被抓去關，就要殺你全家」等語，使告訴人心生畏
    懼，足生危害於安全乙節，業據告訴人於偵查中指訴在卷，
    並有桃園縣政府警察局八德分局大安派出所處理家庭暴力與
    兒少保護案件調查紀錄（通報）表、受理刑事案件報案三聯
    單、受理各類案件紀錄表各1 份附卷可參。茲查，告訴人於
    96年9 月16日前往敏盛綜合醫院急診治療後，經醫師診斷受
    有頭部外傷併頭皮多處紅腫之傷害，此有上揭敏盛綜合醫院
    診斷證明書1 紙附卷可稽。綜上足認告訴人所指訴之受傷過
    程，核與其所受傷害部位及傷勢種類較為相符，應值採信。
    是被告於本院審理中所辯，尚屬無據，不足採信。原審既已
    審酌被告2 人之犯罪手段、動機、犯罪所生危害、犯後態度
    極差等一切情狀，量處被告上揭刑罰，並定其應執行刑及諭
    知易科罰金之折算標準，其認事用法並無違誤，量刑亦屬妥
    適。被告徒執前詞上訴，並無理由，應予駁回。
據上論斷，應依刑事訴訟法第455 條之1 第3 項、第368 條、第
373條，判決如主文。
本案經檢察官陳國安到庭執行職務。
中    華    民    國    97    年    9     月    30    日
                  刑事第九庭  審判長法  官  吳為平
                                    法  官  林玉蕙
                                    法  官  胡芷瑜
以上正本證明與原本無異。
不得上訴。
                                    書記官  張懿昀
中    華    民    國    97    年    10    月    1     日


司法院資訊處製作；財團法人民間司法改革基金會備份。
